臺灣臺北地方法院刑事判決　　　　　　　 96年度訴字第429號
公　訴　人　臺灣臺北地方法院檢察署檢察官
被　　　告　乙○○
選任辯護人　鄭成東律師
上列被告因違反毒品危害防制條例案件，經檢察官提起公訴（九
十六年度偵字第一六一三號），本院判決如下：
    主  文
乙○○販賣第三級毒品，處有期徒刑伍年陸月，扣案之第三級毒
品愷他命拾伍包（驗餘淨重參拾肆點陸參柒公克）、已使用之夾
鍊袋肆個均沒收。未扣案之販賣第三級毒品所得新臺幣柒仟柒佰
元沒收，如全部或一部不能沒收時，以其財產抵償之。
    事  實
一、乙○○明知愷他命為毒品危害防制條例所規範之第三級毒品
    ，依法不得製造、運輸、販賣，竟基於販賣第三級毒品之犯
    意，於民國九十五年七月初以新臺幣三萬元之代價，在臺北
    市○○○路六條通康適美超商，向姓名年籍不詳，綽號小倫
    之男子販入愷他命（共三十公克），除供自己及友人施用外
    （轉讓部分未據起訴），並基於意圖營利販賣愷他命之犯意
    ：（一）於民國九十五年七月十五日下午二、三時許，在臺
    北市大安區○○○路○段一八五巷二十八號四樓乙○○住處
    附近，即臺北市○○區○○街與金華街口，以愷他命每包（
    平均淨重約零點四四公克）七百元之代價，販賣愷他命十一
    包予甲○○，甲○○得手後於同日下午六時許，在臺北縣新
    莊市○○路四十九號其住處內，以相同價格轉讓予丙○○（
    甲○○涉嫌販賣毒品部分，業經臺灣板橋地方法院檢察署檢
    察官為不起訴處分確定）。嗣員警於網路上執行網路巡邏勤
    務時，獲悉甲○○邀約他人開派對且稱有毒品可供施用，遂
    於九十五年七月十五日下午七時四十分，在臺北縣板橋市○○路○段十九號，攔檢查獲甲○○、丙○○持有愷他命十一
    包（甲○○持有愷他命六包，合計淨重二點六五公克，因鑑
    驗使用零點零一公克，驗餘淨重二點六四公克，丙○○持有
    愷他命五包，合計淨重二點零五公克，因鑑驗使用零點零一
    三公克，驗餘淨重二點零三七公克）。而甲○○表示願供出
    毒品來源，即在員警授意並陪同下，致電予乙○○約於同年
    月十六日下午三時許在上址會面買賣，使員警知悉上開買賣
    毒品訊息，並帶同員警前往上開約定地點，乙○○於接獲電
    話後，基於販賣愷他命之接續犯意，依約前往，惟為避免員
    警跟監，三度改變見面地點，嗣再約定雙方於臺北市大安區
    ○○○路二段一八五巷附近交貨，為警當場查獲乙○○及不
    知情之乙○○友人己○，並從己○身上查獲乙○○所有之愷
    他命二包（淨重均為零點七五公克），嗣再前往乙○○上開
    住處，經乙○○同意後執行搜索，復又查獲愷他命二包（淨
    重分別為十九點一五公克、九點三二公克），共計扣得愷他
    命四包（合計淨重二十九點九七公克，因鑑驗使用零點零一
    公克，驗餘淨重二十九點九六公克）。
二、案經臺北縣政府警察局板橋分局報告臺灣板橋地方法院檢察
    署檢察官呈請臺灣高等法院檢察署檢察長命令移轉臺灣臺北
    地方法院檢察署檢察官偵查起訴。
    理  由
甲、證據能力部分：
一、按被告以外之人於審判外之言詞或書面陳述，除法律有規定
    者外，不得作為證據。刑事訴訟法第一百五十九條第一項定
    有明文。而所謂法律有規定者係指本法第一百五十九條之一
    至第一百五十九條之五及第二百零六條等規定，是偵查中檢
    察官依刑事訴訟法第二百零八第一項之規定，囑託鑑定機關
    所出具之鑑定報告，應屬刑事訴訟法第二百零六條第一項之
    鑑定報告，為傳聞法則之例外，而囑託包括檢察官直接囑託
    及概括指定而由警察機關逕送鑑定之情形。是就本案扣案之
    上開第三級毒品愷他命，經委託臺灣檢驗科技股份有限公司
    鑑定，該公司於九十五年八月一日出具之報告編號為CＺ00
    0000000號濫用藥物檢驗報告、報告編號CＺ0000
    00000號濫用藥物檢驗報告、報告編號CＺ000000
    000號濫用藥物檢驗報告（見臺灣板橋地方法院檢察署九
    十五年偵字第一七二七六號卷第九二頁、第九九頁、第一○
    一頁）；另就下述扣案之第二級毒品MDMA，經委託臺灣檢驗
    科技股份有限公司鑑定，該公司於九十五年八月一日出具之
    報告編號為CＺ000000000號濫用藥物檢驗報告、報
    告編號CＺ000000000號濫用藥物檢驗報告（見臺灣
    板橋地方法院檢察署九十五年偵字第一七二七六號卷第九一
    頁、第一○○頁）及該公司九十五年九月六日出具之報告編
    號CＺ000000000號濫用藥物檢驗報告、報告編號CＺ
    000000000號濫用藥物檢驗報告、報告編號CＺ00
    0000000號濫用藥物檢驗報告、及就下述證人甲○○
    、證人丙○○於九十五年八月十一日遭查獲時，扣案之第三
    級毒品愷他命經委託正修科技大學超微量研究科技中心九十
    五年八月三十日出具之報告編號R○六-○○○九號檢驗報告
    （見臺灣板橋地方法院檢察署九十五年度偵字第一九三九○
    號卷第七○頁至第七二頁、第六七頁），應屬刑事訴訟法第
    二百零六條第一項之鑑定報告，且該檢驗報告對於鑑驗方法
    、鑑驗結果均有詳細的說明，依刑事訴訟法第一百五十九第
    一項之規定，屬傳聞法則之例外，有證據能力。
二、次按被告以外之人於偵查中向檢察官所為之陳述，除顯有不
    可信之情況者外，得為證據，刑事訴訟法第一百五十九條之
    一第二項分別定有明文。查，證人甲○○、證人丙○○於偵
    查中以證人身分具結向檢察官所為之證述，並無任何顯不可
    信之情況，依刑事訴訟法第一百五十九條之一第二項規定，
    自得為證據。
三、再按被告以外之人於檢察事務官、司法警察官或司法警察調
    查中所為之陳述，與審判中不符時，其先前之陳述具有較可
    信之特別情況，且為證明犯罪事實存否所必要者，得為證據
    ，刑事訴訟法第一百五十九條之二亦定有明文。查，證人甲○○、證人丙○○於九十六年六月七日、同年八月十七日，
    在本院審判期日中到庭具結而為證述，與渠等前於九十五年
    七月十六日在臺北縣政府警察局板橋分局警詢中所為陳述情
    節大致相符，部分或有不符之處，惟因渠於本院九十六年六
    月七日、同年八月十七日審判期日中到庭作證時，與本案案
    發時間相隔久遠，細節難免不復記憶，而渠等於臺北縣政府
    政府警察局板橋分局陳述內容，時間較為接近，且輔經查獲
    ，防備心較為脆弱，應具較可信之特別情況，且為證明被告
    乙○○犯罪事實存否所必要，依前揭刑事訴訟法之規定，應
    認證人甲○○、證人丙○○上開於警詢時所為陳述，具有證
    據能力。
四、又按被告以外之人於審判外之陳述，雖不符前四條之規定，
    而經當事人於審判程序同意做為證據，法院審酌該言詞陳述
    或書面陳述作成時之情況，認為適當者，亦得為證據。當事
    人、代理人或辯護人於法院調查證據時，知有刑事訴訟法第
    一百五十九條第一項不得為證據之情形，而未於言詞辯論終
    結前聲明異議者，視為有前項之同意，刑事訴訟法第一百五
    十九條之五定有明文。本案所據以認定犯罪事實之證據，除
    上開所述外，其中仍有部分屬傳聞證據，惟公訴人、被告乙○○及其選任辯護人於本院言詞辯論終結前均未對其等證據
    能力聲明異議，本院審酌該等言詞或書面陳述作成之情況，
    並無非出於任意性或不正取供，或違法或不當情事，且客觀
    上亦無不可信之情況，堪認為適當，依刑事訴訟法第一百五
    十九條之五第二項規定，均得作為證據，先予敘明。
乙、有罪部分：
一、訊之被告乙○○固坦承有於上開時、地，因與證人甲○○相
    約會面，而遭員警查獲，於同行之證人己○身上取出愷他命
    二包，員警並經其同意後至其住處執行搜索，因而扣得伊所
    有之上開第三級毒品愷他命共計四包之情事，惟矢口否認有
    上開販賣第三級毒品愷他命之犯行，辯稱：伊從未販賣第三
    級毒品愷他命予證人甲○○，伊九十五年七月十六日遭員警
    查獲當時，係因證人甲○○稱其心情不好邀約伊一起出去玩
    ，並向伊要愷他命，伊始從家中拿二小包愷他命（即淨重均
    為零點七五公克之二小包）放在己○身上，要免費供證人甲○○施用，至伊所有之上開愷他命均係自己施用，或免費供
    證人己○施用，全無上開犯罪事實所指之販賣第三級毒品愷
    他命之犯行云云。
二、經查：
（一）上揭事實業經證人甲○○、證人丙○○迭於警詢、偵查中
      具結證述甚詳（見臺灣臺北地方法院檢察署九十六年度偵
      字字第一六一三號卷《下稱偵查卷》第十頁至第十三頁、
      臺灣板橋地方法院檢察署九十五年度偵字第一七二七六號
      卷第七頁至第十頁、第十五頁至第十八頁、第九四頁至第
      九六頁、第一○五頁至第一○七頁），證人甲○○並於本
      院審理中到庭具結證稱：伊遭查獲之毒品愷他命係向被告
      以每包七百元之價格購買的，伊曾經向被告買過幾次，而
      伊於九十五年七月十五日遭員警查獲後，警方指示伊供出
      毒品來源，伊即致電問被告那邊有沒有東西，被告說有，
      即約地方拿東西。伊說拿東西被告就知道伊是要買毒品的
      意思，先前伊向被告購買毒品時也都是說拿東西，被告未
      曾無償提供愷他命予伊施用等語明確（見本院卷第五一頁
      至第五七頁、第九四頁至第九六頁）。證人丙○○亦於本
      院審理中到庭具結證稱：證人甲○○有跟伊說過毒品係向
      一個叫彥廷的人買的等語（見本院卷第五七頁至第五八頁
      反面），且有卷附之搜索同意書台北縣政府警察局板橋分
      局搜索扣押筆錄、扣押物品目錄表、扣押物品照片二張、
      證人甲○○、證人丙○○九十五年七月十五日被查獲之扣
      押物品照片十三張、臺灣檢驗科技股份有限公司九十五年
      八月一日編號CＺ000000000號濫用藥物檢驗報告
      、臺灣檢驗科技股份有限公司九十五年八月一日編號CＺ0
      00000000號濫用藥物檢驗報告、臺灣檢驗科技股
      份有限公司九十五年八月一日編號CＺ000000000
      號濫用藥物檢驗報告等件（見臺灣板橋地方法院檢察署九
      十五年度偵字第一七二七六號卷第二○頁至第三六頁、第
      四三頁、第五五頁至第六一頁、第九二頁、第九九頁、第
      一○一頁）在卷可稽。
（二）被告係因員警執行網路巡邏業務，查獲證人甲○○持有愷
      他命後，經證人甲○○表示願供出毒品來源，而在員警陪
      同下，由證人甲○○致電予被告約於前揭時、地會面買賣
      ，使員警知悉上開買賣毒品訊息，並帶同員警前往該約定
      地點，當場查獲被告及不知情之被告友人即證人己○，並
      從證人己○身上查獲被告所有之愷他命二包，嗣再前往被
      告上開住處，經被告同意後執行搜索，復又查獲愷他命二
      包（淨重分別為十九點一五公克、九點三二公克）等情，
      業據證人即查獲此案之員警戊○○於本院審理中到庭具結
      證稱：當初彼等因執行網路巡邏業務查獲證人甲○○，甲○○即表示毒品係向被告乙○○買的，甲○○即致電給被
      告說要買東西，並約定會面時間地點，說買東西，被告就
      知道是要買毒品、愷他命，伊當時就在甲○○旁邊，所以
      知道電話內容並不是說要免費提供甲○○施用，而是要賣
      給甲○○，後來我們帶甲○○一起去約定地點，被告就帶
      著毒品出來，當場從證人己○身上查獲被告所有之二小包
      愷他命，被告說其家裡還有，所以伊就到被告家中執行搜
      索，又再搜索到兩大包愷他命，總共搜索到四包愷他命。
      其實，當時被告好像有點懷疑，還一直更換會面地點，總
      共更換了三次等語（見本院卷第八八頁至第九一頁）。與
      證人即查獲此案之員警丁○○於本院審理中到庭結稱：查
      獲證人甲○○後，是伊問甲○○跟那個藥頭拿的，叫甲○○聯絡被告出來，甲○○說好，彼等就有人陪甲○○打電
      話給被告，後來伊就跟證人戊○○等人一起到約定地點查
      獲被告，當時有兩小包愷他命放在證人己○身上，被告說
      該愷他命係其所有，只是放在己○身上等語（見本院卷第
      九一頁至第九三頁）互核相符。
（三）而證人己○於本院審理中亦到庭具結證稱：被告常提供愷
      他命給伊施用，伊與被告遭查獲時，上開愷他命係被告所
      有，係被告要放在其身上，伊放在襪子裡面，被告當時是
      說要出去玩，要自己施用云云（見本院卷第一三三頁至第
      一三九頁），惟查，苟被告僅係要與證人己○出去玩自己
      施用，應無必要將上開愷他命放在己○身上，並藏於己○
      之襪子中，更無須一再變更與甲○○約定之會面地點。而
      己○對於被告交付將交付愷他命予甲○○一事並不知情，
      復據己○於本院審理時結證無訛。復核諸甲○○於本院審
      理中到庭具結證稱：伊於九十五年七月十五日遭員警查獲
      後，警方指示伊供出毒品來源，伊即致電問被告那邊有沒
      有東西，被告說有，即約地方拿東西。伊說拿東西被告就
      知道伊是要買毒品的意思，先前伊向被告購買毒品時也都
      是說拿東西，被告未曾無償提供愷他命予伊施用等語（見
      本院卷第五一頁至第五七頁、第九四頁至第九六頁）。足
      見，被告當時確係經證人甲○○致電表示欲購買愷他命後
      ，始前往上址欲與證人甲○○會面販賣愷他命，而遭查獲
      ，衡諸被告未曾無償提供愷他命予證人甲○○施用等情，
      亦為被告所不爭執，是被告上開所辯，應屬事後卸飾之詞
      ，堪難採信。
（四）被告雖復辯稱：甲○○曾在九十五年七月十六日偵查中檢
      察官訊問時到庭具結證稱並未向伊購買毒品，伊係要免費
      供甲○○施用等語，惟因伊於九十五年八月十六日得罪一
      個藥頭（姓名年籍不詳）是甲○○的朋友，所以，該藥頭
      才要甲○○及證人丙○○把伊害死，是甲○○前後證詞不
      一，把所有事情推給伊云云，惟查，甲○○早於九十五年
      七月十六日下午三時許，即協助警方以釣魚之犯罪偵查技
      巧方式查獲被告販賣毒品之事實等情，已如上述，且甲○○於九十五年七月十六日警詢中即已證稱：伊之上開毒品
      愷他命係向被告購買等語（見臺灣板橋地方法院檢察署九
      十五年度偵字第一七二七六號卷第九頁），是與被告所辯
      稱係因伊於九十五年八月十六日得罪一個藥頭云云之時間
      點並不相符，應無被告所稱係因伊得罪該藥頭，甲○○及
      證人丙○○始要把其害死，而為前後不一致之證詞之情形
      。再衡諸甲○○迭於偵查中、本院審理中到庭結稱：伊於
      九十五年七月十六日偵查中檢察官訊問時到庭具結證稱伊
      並未向被告購買毒品，被告係要免費供伊施用云云，係因
      警方當時將被告與伊關在一起，伊害怕被告報復才這樣說
      等語（見本院卷第五三頁），足見，被告上開所辯，應屬
      子虛。
（五）綜上所述，本件事證明確，被告上開犯行堪以認定，應依
      法論科。
三、論罪科刑部分：
（一）按愷他命屬第三級毒品，毒品危害防制條例第二條第二項
      第三款定有明文。又販賣毒品需具有意圖營利之意，低買
      高賣，本件被告供承係以三萬元之代價向小倫販入三十公
      克愷他命，平均每一公克一千元（見九十五年七月十六日
      檢察官訊問筆錄，板橋地方法院檢察署九十五年度偵字第
      一七二七六號卷第七五頁，又按本件扣案之愷他命驗餘淨
      重三十四點六三七公克，超過被告所稱之三十公克，惟被
      告自承向小倫販入不止一次，此次為三十公克，故與每公
      克一千元之認定並無不合之處）而由被告販賣予甲○○之
      數量以觀，由甲○○身上查獲六包愷他命（淨重二點六五
      公克），丙○○身上起出五包（淨重二點零五公克，臺灣
      檢驗科技股份有限公司鑑定，該公司於九十五年八月一日
      出具之報告編號為CＺ000000000號濫用藥物檢驗
      報告誤載為零點四公克），每一小包平均淨重約零點四餘
      公克，賣價為七百元，折算每公克一千五百元，被告每公
      克約有五百元之價差，顯有營利之犯意及事實。次按刑事
      偵查技術上所謂之「釣魚」，係指對於原已犯罪或具有犯
      罪故意之人，以設計引誘之方式，迎合其要求，使其暴露
      犯罪事證，再加以逮捕或偵辦，此乃屬偵查犯罪技巧之範
      疇，並未違反憲法對於基本人權之保障，且於公共利益之
      維護有其必要性存在，故依「釣魚」方式所蒐集之證據資
      料，原則上非無證據能力。行為人如原即有販賣毒品營利
      之犯意，雖因經警設計誘捕，致實際上不能完成毒品交易
      ，然因其原即具有販賣毒品之意思，客觀上又已著手於販
      賣行為，仍應論以販賣毒品未遂罪。因而，甲○○在警方
      陪同下致電予被告約於九十五年七月十六日下午三時許在
      前揭地點會面買賣部分，警方係以釣魚之犯罪偵查技巧方
      式查獲被告販賣毒品之事實，被告本身雖具販賣毒品營利
      之犯意，惟證人甲○○致電當時，並非真正應買毒品，而
      係為協助警方查獲毒品來源，被告實際上不能完成毒品交
      易。故核被告所為，係犯毒品危害防制條例第四條第三項
      販賣第三級毒品既遂罪、第六項、第三項之販賣第三級毒
      品未遂罪。被告持有毒品之低度行為，應為販賣之高度行
      為所吸收，不另論罪。被告所犯上開兩罪，應係基於接續
      之犯意，故僅論以一販賣第三級毒品既遂罪。另公訴人就
      上開未遂部分，雖未據起訴，惟該部分既與上開既遂部分
      ，有前揭之接續犯之實質上一罪關係，為起訴效力所及，
      自應由本院併與審究。爰審酌被告販賣第三級毒品愷他命
      ，戕害他人之身心，影響社會秩序，然念其販毒數量尚微
      ，惟犯後猶飾詞卸責，否認犯行，毫無悔意，犯後態度不
      佳，兼衡其犯罪動機、犯罪手段及所生危害等一切情狀，
      量處如主文所示之刑。
（二）又按毒品危害防制條例第十八條第一項僅規定應沒收銷燬
      查獲之第一、二級毒品，及沒入銷燬查獲之第三、四級毒
      品，前者屬於刑法上之從刑，後者則為行政機關之行政處
      分，其範圍並未擴及得沒收查獲之第三、四級毒品在內，
      又同條例第十九條規定應沒收供犯罪所用之物者，由文義
      而言，顯未包括作為犯罪客體之毒品在內，準此，查獲之
      第三級毒品，尚難依前開毒品危害防制條例規定予以沒收
      銷燬，惟該毒品本身既不失為違禁物，故仍得依刑法第三
      十八條第一項第一款規定沒收（最高法院九十五年臺上字
      第九一一號判決意旨參照）。本件扣案之第三級毒品愷他
      命十五包（即包含證人甲○○、證人丙○○及被告遭查獲
      部分，合計驗餘淨重為三十四點六三七公克）為違禁物，
      參以首開說明，應依刑法第三十八條第一項第一款規定宣
      告沒收，至上開被告遭查獲時扣案之四包愷他命之已使用
      之外包裝分裝夾鍊袋四個，為被告所有，業據被告供承在
      卷，且具有防止毒品裸露、逸出及潮濕之功用，並便於攜
      帶，為被告供犯罪所用之物，且衡情與扣案之愷他命並無
      不可析離之關係，自應爰依毒品危害防制條例第十九條第
      一項規定宣告沒收，至上開證人甲○○、證人丙○○遭查
      獲之愷他命十一包之外包裝分裝夾鍊袋十一個，已販賣予
      證人甲○○，則非屬被告所有，無庸宣告沒收，併此敘明
      。又被告共販賣愷他命十一包與證人甲○○，每包價格七
      百元等情，業據證人甲○○欲本院審理中到庭具結證述明
      確（見本院卷第五二頁），則被告犯罪所得七千七百百元
      ，係犯販賣毒品罪所得財物，應依毒品危害防制條例第十
      九條第一項規定宣告沒收，如全部或一部不能沒收時，以
      其財產抵償之。至證人己○於本院審理中到庭具結證稱被
      告自九十五年二月至九十五年七月多次提供第三級毒品愷
      他命與證人己○施用部分（見本院卷第一三三頁至第一三
      九頁），另涉犯毒品危害防制條例第八條第三項轉讓第三
      級毒品之罪，惟因與本案無實質上或裁判上一罪之關係，
      本院無從審究，應由檢察官另為適法之處理，附此敘明。
丙、不另為無罪諭知部分
一、公訴意旨另以：乙○○明知MDMA及愷他命分別為毒品危害防
    制條例所規範之第二、三級毒品，依法不得製造、運輸、販
    賣，竟基於販賣第三級毒品之犯意：（一）於九十五年七月
    初某日晚間十一、十二時許，在臺北市大安區○○○路○段
    一八五巷二十八號四樓乙○○住處附近，即臺北市○○區○○街與金華街口，以MDMA每顆三百元、愷他命每包（平均淨
    重約零點四四公克）七百元之代價，販賣MDMA二顆、愷他命
    二包予甲○○；（二）於同年月十五日下午二、三時許，在
    同址以同前價格，販賣MDMA十顆予甲○○，甲○○得手後於
    同日下午六時許，在臺北縣新莊市○○路四十九號其住處內
    ，以相同價格轉賣予丙○○（甲○○涉嫌販賣毒品部分，業
    經臺灣板橋地方法院檢察署檢察官為不起訴處分確定），嗣
    於九十五年七月十五日下午七時四十分，甲○○與丙○○在
    臺北縣板橋市○○路○段十九號，為警攔檢查獲持有MDMA十
    顆（甲○○持有MDMA五顆，丙○○持有MDMA五顆），甲○○
    並帶同員警前往乙○○位在臺北市大安區○○○路○段一八
    五巷二十八號四樓住處，經乙○○同意後執行搜索，查獲愷
    他命四包（合計淨重二十九點九七公克）；（三）復於同年
    八月十一日晚間十一、十二時許，在乙○○前揭住處附近，
    以相同方式，販賣MDMA一百四十四顆及愷他命十二包予甲○○，嗣於九十五年八月十一日凌晨○時十五分許，甲○○騎
    乘之車號號碼CWA-二六七號機車，後座搭載丙○○，行經臺
    北縣新莊市○○○路一九九號前，為警攔查而當場查獲，並
    在該機車置物箱內扣得MDMA一百四十四顆及愷他命十二包（
    每包零點六五公克）等物。因認被告上開行為亦涉犯毒品危
    害防制條例第四條第二項、第三項販賣第二級、第三級毒品
    罪嫌云云。
二、按犯罪事實應依證據認定之，無證據不得認定犯罪事實，又
    不能證明被告犯罪或其行為不罰者，應諭知無罪之判決，刑
    事訴訟法第一百五十四條第二項、第三百零一條第一項分別
    定有明文。次按認定不利於被告之事實，須依積極證據，茍
    積極之證據本身存有瑕疵而不足為不利於被告事實之認定，
    即應為有利於被告之認定，更不必有何有利之證據，而此用
    以證明犯罪事實之證據，猶須於通常一般人均不至於有所懷
    疑，堪予確信其已臻真實者，始得據以為有罪之認定，倘其
    證明尚未達到此一程度，而有合理性之懷疑存在，致使無從
    為有罪之確信時，即應為無罪之判決，此有最高法院八十二
    年度臺上字第一六三號判決、七十六年臺上字第四九八六號
    、三十年上字第八一六號等判例意旨可資參照。公訴人認被
    告乙○○亦涉犯上開公訴意旨所指之犯行，無非以證人甲○○、證人丙○○之證述、扣案之MDMA一百五十四顆、愷他命
    十二包及卷附之搜索同意書、臺北縣政府警察局板橋分局搜
    索扣押筆錄、扣押物品目錄表、扣押物品照片二張、證人甲○○、證人丙○○九十五年七月十五日被查獲之扣押物品照
    片十三張、臺北縣政府警察局新莊分局搜索扣押筆錄、扣押
    物品目錄表、證人甲○○九十五年八月十一日被查獲之照片
    十張、臺灣檢驗科技股份有限公司濫用藥物檢驗報告、正修
    科技大學超微量研究科技中心檢驗報告為其論據。訊據被告
    乙○○堅詞否認有上開公訴意旨所指訴之犯行，辯稱：伊從
    未販賣毒品MDMA及愷他命予證人甲○○，且伊根本無MDMA，
    亦未曾使用過MDMA，況員警至伊住處搜索時，伊住處亦無
    MDMA 等語，經查：
（一）公訴人認被告九十五年七月初亦曾販賣愷他命與甲○○，
      惟此部分，僅有甲○○之指述，並無其他之積極證據足證
      被告確有此部分之犯行，故尚難據此而認定被告有此部分
      犯行。
（二）公訴人意旨所載之九十五年八月十一日晚間十一、十二時
      許，在乙○○前揭住處附近，以相同方式，販賣MDMA一百
      四十四顆予證人甲○○部分，然查，上開公訴意旨所載之
      扣案之一百四十四顆藥錠，其中橘色藥錠共九十六顆經委
      託臺灣檢驗科技股份有限公司鑑定，鑑定結果，係鑑驗出
      第三級毒品「對—甲氧基甲基安非他命」（Para-methoxy
      -methamphetamine、PMMA），而非MDMA，另扣案之紅色藥
      錠八顆，鑑定結果係第二級毒品MDA、其餘四十顆綠色藥
      錠部分始為第二級毒品MDMA，此有卷附之臺灣檢驗科技股
      份有限公司九十五年九月六日出具之報告編號CＺ0000
      00000號濫用藥物檢驗報告、報告編號CＺ00000
      0000號濫用藥物檢驗報告、報告編號CＺ000000
      000號濫用藥物檢驗報告（見臺灣板橋地方法院檢察署
      九十五年度偵字第一九三九○號卷第七○頁至第七二頁、
      第六七頁）在卷可稽，是公訴意旨，就此部分容有誤會，
      合先敘明。
（三）再公訴人所提出扣案之毒品MDMA五十顆（即九十五年七月
      十五日查獲之十顆及同年年八月十一日查獲之四十顆綠色
      藥錠部分）、MDA八顆、PMMA九十六顆、愷他命十四包及
      卷附之搜索同意書、臺北縣政府警察局板橋分局搜索扣押
      筆錄、扣押物品目錄表、扣押物品照片二張、證人甲○○
      、證人丙○○九十五年七月十五日被查獲之照片十三張、
      臺北縣政府警察局新莊分局搜索扣押筆錄、扣押物品目錄
      表、證人甲○○九十五年八月十一日被查獲之照片十張、
      臺灣檢驗科技股份有限公司濫用藥物檢驗報告、正修科技
      大學檢驗報告等件，固可證明證人甲○○、證人丙○○持
      有毒品MDMA、MDA、PMMA、愷他命；被告持有愷他命四包
      而分別遭查獲之事實，尚難據以即認被告有於前揭時地販
      賣上開MDMA、MDA、PMMA 、愷他命與證人甲○○。
（四）再核諸證人甲○○於本院審理中到庭具結證稱：伊除向被
      告購買毒品外，亦有向別人買過等語（見本院卷第九四頁
      反面），足見，證人甲○○之毒品來源或有多端，非僅被
      告一處。況證人己○亦於本院審理中到庭具結證稱：被告
      只有施用愷他命等語明確（見本院卷第一三五頁反面），
      且衡諸員警於九十五年七月十六日下午三時許查獲被告後
      ，經被告同意後至被告上開住處執行搜索，亦未發現有被
      告住處藏有毒品MDMA、MDA、PMMA之情事，是被告辯稱伊
      根本無MDMA，亦未曾使用過MDMA等情，洵堪採信。則證人
      甲○○於警詢、偵查、本院審理中具結證稱：伊上開之
      MDMA及愷他命是向被告買的云云，僅有甲○○之供述（見
      本院卷第五一頁反面），是否屬實，要非無疑。
（五）況就公訴意旨（三）所指被告復於同年八月十一日晚間十
      一、十二時許，在其前揭住處附近，以相同方式，販賣
      MDMA一百四十四顆及愷他命十二包予證人甲○○部分，惟
      查，被告於九十五年七月十六日下午三時許，因證人甲○○在警方陪同下致電予被告，協助警方以釣魚之犯罪偵查
      技巧方式查獲被告販賣毒品之事實等情，已如上述，衡諸
      常情，被告勢必對證人甲○○心生懷疑而存有戒心，斷不
      可能再於上開時地，販賣MDMA一百四十四顆及愷他命十二
      包予證人甲○○，是證人甲○○就此部分之證述，應屬虛
      妄，堪難採信。
三、綜上所述，公訴人所舉之證據與所指出之證明方法尚未足使
    本院確信被告有於前揭時地販賣上開毒品MDMA共一百五十四
    顆、愷他命共十二包予證人甲○○，此外，又查無其他證據
    得以證明被告有為公訴意旨所指之上開犯行，是本件就上開
    部分不能證明被告犯罪，惟因檢察官認此部分與前開有罪部
    分有實質上及裁判上一罪之關係，故本院爰不另為無罪之諭
    知。
四、另檢察官併辦部分（板橋地方法院檢察署九十六年度偵字第
    五七○八，被告於九十五年八月十日販賣愷他命及MDMA予甲○○）與本件起訴書所載犯罪事實（三）應屬同一事實，本
    院業已併予審究，附此敘明。
據上論斷，應依刑事訴訟法第二百九十九條第一項前段，毒品危
害防制條例第四條第三項、第十九條第一項，刑法第十一條、第
三十八條第一項第一款，判決如主文。
本案經檢察官李建論到庭執行職務
中　　華　　民　　國　　96　　年　　10　　月　　12　　日
　　　　　　　　　刑事第一庭審判長法　官　陳興邦
                                  法  官  雷淑雯
                                  法  官  蘇嘉豐
以上正本證明與原本無異。
如不服本判決，應於判決送達後10日內，向本院提出上訴狀。
　　　　　　　　　　　　　　　　  書記官　蘇靜紅
中　　華　　民　　國　　96　　年　　10　　月　　12　　日
所犯法條：毒品危害防制條例第4條
毒品危害防制條例第4條
製造、運輸、販賣第一級毒品者，處死刑或無期徒刑；處無期徒
刑者，得併科新臺幣 1 千萬元以下罰金。
製造、運輸、販賣第二級毒品者，處無期徒刑或7年以上有期徒
刑，得併科新臺幣 7 百萬元以下罰金。
製造、運輸、販賣第三級毒品者，處5年以上有期徒刑，得併科
新臺幣 5 百萬元以下罰金。
製造、運輸、販賣第四級毒品者，處3年以上10年以下有期徒刑
，得併科新臺幣 3 百萬元以下罰金。
製造、運輸、販賣專供製造或施用毒品之器具者，處1年以上7年
以下有期徒刑，得併科新臺幣 1 百萬元以下罰金。
前五項之未遂犯罰之。
